【裁判字號】    89,訴,2057
【裁判日期】    891006
【裁判案由】    毒品危害防制條例
【裁判全文】
臺灣臺中地方法院刑事判決                        八十九年度訴字第二五七號
    公  訴  人  台灣台中地方法院檢察署檢察官
    被      告  甲○○
右列被告因毒品危害防制條例案件，經檢察官提起公訴（八十九年度毒偵字第四二○
三號），本院判決如左：
    主  文
甲○○連續施用第一級毒品，累犯，處有期徒刑壹年。扣案之海洛因參小包（淨重壹
點零伍公克，包裝重零點柒零公克），沒收銷燬之；又連續施用第二級毒品，累犯，
處有期徒刑捌月。扣案之安非他命貳小包（含袋重共約拾陸點捌公克），沒收銷燬之
。主刑部分應執行有期徒刑壹年柒月。
    事  實
一、甲○○前於民國（下同）八十四年間，因違反肅清煙毒條例等案件，經本院判處
    有期徒刑三年二月確定，於八十六年五月十三日假釋付保護管束，於八十八年一
    月二十九日假釋期滿執行完畢。另於八十八年、八十九年間因施用毒品案件，經
    本院分別以八十八年度毒聲字第二四七號、八十九年度毒聲字第一○八號裁定送
    觀察、勒戒後，均認無繼續施用毒品之傾向，經台灣台中地方法院檢察署檢察官
    分別於八十八年一月二十九日、八十九年一月二十四日以八十七年度偵字第二六
    二七二號、八十九年度毒偵字第三二九號、第五○六號不起訴處分確定在案。詎
    仍不知悔改，復基於概括犯意，自八十九年三月間某日起至同年六月十三日止，
    在台中縣大肚鄉營埔村一五二號等處所，以將海洛因置於香煙內之方式，連續施
    用第一級毒品海洛因多次；又另行起意，基於概括犯意，自八十九年三月間某日
    起至同年六月十五日止，在台中縣大肚鄉營埔村一五二號等處所，以將安非他命
    置於吸食器內加熱後，吸其霧化氣體之方式，連續施用第二級毒品安非他命多次
    。嗣為警於八十九年六月十五日在上址查獲，並當場扣得安非他命二包（含袋重
    共約十六．八公克），海洛因三小包（淨重一．○五公克，包裝重○．七○公克
    ）。於同日經警採其尿液送檢驗結果，呈嗎啡及甲基安非他命陽性反應。
二、案經台中市警察局移送臺灣臺中地方法院檢察署檢察官偵查起訴。
    理    由
一、右開事實，業據被告甲○○於偵查及本院審理時坦承不諱，並有扣案之安非他命
    二包可稽；而被告於八十九年六月十五日為警查獲之日，所採集之尿液經送行政
    院衛生署台中醫院、台中市衛生局檢驗之結果，確呈嗎啡及甲基安非他命陽性反
    應，有該院診斷證明書、該局煙毒尿液檢驗成績書及台中市警察局刑警隊少年組
    委託鑑驗尿液代號與真實姓名對照表各乙紙附卷足憑。另扣案之毒品三小包，經
    送法務部調查局鑑定之結果，亦認確係海洛因無訛，有該局所出具八十九年七月
    十日（八九）陸（一）00000000號鑑定通知書乙紙在卷可資佐證。足見
    被告自白確與事實相符。再被告前因施用毒品案件，經本院先後裁定送觀察、勒
    戒後，認無繼續施用毒品之傾向，業經台灣台中地方法院檢察署檢察官分別於八
    十八年一月二十九日、八十九年一月二十四日分別以八十七年度偵字第二六二七
    二號、八十九年度毒偵字第三二九號、第五○六號不起訴處分確定在案，此有台
    灣台中地方法院檢察署刑案資料查註紀錄表在卷可參。本件事證明確，被告犯行
    堪以認定。
二、按海洛因係毒品危害防制條例所定之第一級毒品，而安非他命係同條例所定之第
    二級毒品，未經許可，均不得非法施用。被告甲○○前既已因施用毒品案件，經
    本院裁定送觀察、勒戒二次後，均認無繼續施用毒品之傾向，而分別為台灣台中
    地方法院檢察署檢察官為不起訴處分在案，則被告復於前揭時地三犯施用海洛因
    及安非他命之犯行，自應依法論罪科刑。核被告所為係犯毒品危害防制條例第十
    條第一項施用第一級毒品罪、同條第二項之施用第二級毒品罪。被告為施用而持
    有海洛因及安非他命之低度行為，應為施用之高度行為所吸收，爰不另論罪。被
    告先後多次施用毒品海洛因及安非他命之行為，時間緊接，犯罪構成要件相同，
    顯係基於概括犯意反覆為之，為連續犯，爰依刑法第五十六條規定論以一罪，並
    加重其刑。又被告前曾於八十四年間，因違反肅清煙毒條例等案件，經本院判處
    有期徒刑三年二月確定，於八十六年五月十三日假釋付保護管束，於八十八年一
    月二十九日假釋期滿執行完畢，此有台灣台中地方法院檢察署刑案資料查註紀錄
    表一份附卷可稽。被告於有期徒刑執行完畢後五年以內再犯本件有期徒刑以上之
    罪，為累犯，均應依刑法第四十七條之規定遞加重其刑。又被告所犯上開二罪間
    ，犯意各別，行為互殊，應予分論併罰。爰審酌被告之素行、犯罪之動機、目的
    、施用毒品為自殘行為及犯後坦承犯行等一切情狀，量處如主文所示之刑，以示
    懲儆。至扣案之安非他命二包（含袋重共約十六．八公克），海洛因三小包（淨
    重一．○五公克，包裝重○．七○公克），不問屬於犯人與否，均應依毒品危害
    防制條例第十八條第一項前段之規定宣告沒收銷燬之。
據上論斷，應依刑事訴訟法第二百九十九條第一項前段，毒品危害防制條例第十條第
第一項、第二項、第十八條第一項前段、第二十條第三項，刑法第十一條、第五十六
條、第四十七條、第五十一條第五款，判決如主文。
中      華      民      國    八十九      年    十    月      六      日
                                臺灣臺中地方法院刑事第二庭
                                        法  官  劉麗瑛
右正本證明與原本無異。
如不服本判決，應於送達後十日內向本院提出上訴狀 （須附繕本） ，上訴於台灣高
法院台中分院。
                                        書記官
中      華      民      國      八十九      年    十    月      六      日
附錄論罪科刑法條
毒品危害防制條例第十條第第一項、第二項
施用第一級毒品者，處六月以上五年以下有期徒刑。
施用第二級毒品者，處三年以下有期徒刑。


司法院資訊處製作；財團法人民間司法改革基金會備份。
